臺灣桃園地方法院民事判決　九十二年度保險字第二二號
　　原　　　告　蘇黎世產物保險股份有限公司
　　法定代理人　丁○○
　　訴訟代理人　甲○○
　　被　　　告　乙○○
右當事人間請求損害賠償等事件，於民國九十二年十二月二十二日言詞辯論終結，本
院判決如左：
    主    文
被告應給付原告新台幣壹佰零伍萬零壹佰捌拾元，及新臺幣貳佰零壹萬參仟肆佰零柒
元自民國九十二年三月十四日起至清償日止，按年息百分之五計算之利息。
訴訟費用由被告負擔。
本判決第一項得假執行。
    事      實
甲、原告方面：
一、聲明：如主文第一、二項所示。
二、陳述：
　　（一）緣原告之被保險人必治妥施貴寶股份有限公司（下稱必治妥公司）前於民
　　　　　國九十年三月十四日委託「加均貨運有限公司」（下稱加均公司）運送貨
          物乙批，加均公司復委託「加昌貨運股份有限公司」（下稱加昌公司）所
          有車號ＮＪ─五二○號大貨車，由被告乙○○駕駛為實際運送。查被告彭
          世文於當日凌晨二時三十五分許，駕駛上開車輛，行經國道中山高速公路
          南下二百五十二公里又九百六十公尺處時，因未注意車前由「台灣化學纖
          維股份有限公司」（下稱台灣化纖公司）之受僱人丙○○所駕駛，因故障
          未即時駛離車道，並未設置警示標誌之車號ＳＬ─九九九號油罐車之狀況
          ，且未即時採取安全措施，而往前追撞，致貨車上所載被保險人必治妥公
          司所有之貨物毀損，受有新台幣（下同）一百九十萬六千四百五十四元之
          損失，而為證明上述損害範圍及其金額，必治妥公司另行額外支出損害公
          證費用計十萬零六千九百五十三元，並由原告代為支付，從而被保險人因
          上述事故之發生，共計受有相當於二百零一萬三千四百零七元之損害。
    （二）按「故意或過失，不法侵害他人之權利者，負損害賠償責任。」「汽車．
    　　　．．，在使用中加損害於他人者，駕駛人應賠償因此所生之損害。」，民
　  　　　法第一百八十四條第一項前段、第一百九十一條之二定有有文。被告乙○
　　　　　○駕駛大貨車行經上開路段時，因未注意車前狀況致生本件貨載之損害，
　　　　　自應依上開法文之規定，對被保險人依侵權行為之法律關係負損害賠償之
　　　　　責。次按原告係系爭貨物之貨物運輸保險之保險人，業已依保險契約給付
　　　　　被保險人必治妥公司上揭款項，自得依保險法第五十三條保險代位及民法
　　　　　債權讓與之相關規定，對被告為本件請求。
三、證據：提出台灣嘉義地方法院九十年度交訴字第七七號刑事判決、九十年度交附
　　　　　民字第一三八號民事裁定、台灣高等法院台南分院九十一年度交上易字第
　　　　　六五七號、九十二年度交上訴字第五二八號刑事判決、必治妥公司貨物毀
　　　　　損之公證報告、公證報告費用、付款發票、台灣省車輛行車事故覆議鑑定
　　　　　委員會覆議意見書、火險及火險附加險賠款收據等影本各一件為證。
乙、被告方面：
一、聲明：認諾原告之請求。
二、陳述：同意原告請求，但希望責任區分後，再來攤還賠償金額。
二、證據：提出台灣嘉義地方法院九十年度交訴字第七七號刑事判決、台灣高等法院
　　　　　台南分院九十二年度交上訴字第五二八號刑事判決、理賠接受書等影本各
　　　　　一件。
    理      由
一、程序方面：本件原告原起訴請求被告乙○○應與加昌公司、台灣化纖公司、丙○
    ○等連帶賠償原告二百零一萬三千四百零七元，及自九十二年三月十四日起至清
    償日止，按年息百分之五計算之利息。惟訴訟中因與加昌公司、台灣化纖公司、
    丙○○等人達成和解，而減縮請求被告應賠償一百零五萬零一百八十元，及二百
    零一萬三千四百零七元自九十二年三月十四日起至清償日止，按年息百分之五計
    算之利息，其性質上屬於民事訴訟法第二百五十五條第一項第三款減縮應受判決
    事項之聲明，核無不合，應予准許。
二、原告主張被告乙○○於九十年三月十四日凌晨二時三十五分，駕駛車牌號碼ＮＪ
    ─五二○號大貨車，行經國道中山高速公路南下二百五十二公里又九百六十公尺
    處，因未注意車前狀況，且未即時採取安全措施，致追撞在前由台灣化纖公司僱
    佣人丙○○所駕駛，因故障未即時駛離車道並移置路肩之ＳＬ─九九九號油罐車
    ，致貨車上所載必治妥公司所有之貨物遭受毀損，損失一百九十萬六千四百五十
    四元，為證明上述損害範圍及其金額，必治妥公司另行支出損害公證費用十萬零
    六千九百五十三元，原告既係系爭貨物之貨物運輸保險之保險人，業已依保險契
    約給付被保險人必治妥公司上揭款項，爰依保險法第五十三條保險代位及民法債
    權讓與之相關規定，為本件請求，並提出台灣嘉義地方法院九十年度交訴字第七
    七號刑事判決、台灣高等法院台南分院九十一年度交上易字第六五七號、九十二
    年度交上訴字第五二八號刑事判決、必治妥公司貨物毀損之公證報告、公證報告
    費用、付款發票、台灣省車輛行車事故覆議鑑定委員會覆議意見書、火險及火險
    附加險賠款收據等為證。被告則認諾原告之請求。
二、按當事人於言詞辯論時為訴訟標的之捨棄或認諾者，應本於其捨棄或認諾為該當
    事人敗訴之判決，民事訴訟法第三百八十四條定有明文。又按上訴人既於言詞辯
    論時為訴訟標的之認諾，法院即應不調查被上訴人所主張為訴訟標的之法律關係
    是否果屬存在，而以認諾為該上訴人敗訴之判決基礎（最高法院四十五年台上字
    第三一號判例參照）。查本件被告既於九十二年十月八日本院言詞辯論時，逕行
    認諾原告之請求，揆諸首揭說明，本院即毋庸再行調查論斷原告此部分為訴訟標
    的之法律關係是否存在，而應依民事訴訟法第三百八十四條規定，本於該認諾為
    被告敗訴之判決。至於被告所述「希望責任區分後，再來攤還賠償金額」，為渠
    與加昌公司、台灣化纖公司、丙○○等之內部分擔關係，不影響本件判決之結果
    ，併此敘明。
三、本件係依民事訴訟法第三百八十四條本於被告之認諾所為被告敗訴之判決，爰依
　　同法第三百八十九條第一項第一款規定，依職權宣告假執行。
四、結論：原告之訴有理由，依民事訴訟法第七十八條、第三百八十九條第一項第一
    款，判決如主文。
中　　　華　　　民　　　國　　九十三　　年　　　一　　　月　　　五　　　日
                                臺灣桃園地方法院民事第一庭
~B法　　　官　劉雪惠
右為正本係照原本作成
如對本判決上訴，須於判決送達後廿日內向本院提出上訴狀
中　　　華　　　民　　　國　　九十三　　年　　　一　　　月　　　五　　　日
~B法院書記官　李劍龍
